臺灣高雄地方法院刑事判決　　　　　　　94年度訴字第1534號
公　訴　人　臺灣高雄地方法院檢察署檢察官
被　　　告　甲○○
　　　　　　　　　　（
指定辯護人　本院公設辯護人　戊○○
被　　　告　乙○○
上列被告等因強盜等案件，經檢察官提起公訴（94年度偵字第88
67號），本院判決如下：
    主  文
甲○○竊盜，因脫免逮捕，當場施以強暴，處有期徒刑伍年貳月
。
乙○○共同竊盜，處有期徒刑肆月，如易科罰金，以參佰元折算
壹日。緩刑參年。
    事  實
一、甲○○與乙○○為男女朋友關係，二人因缺錢花用，而於民
    民國（下同）94年4 月18日上午6 時許，行經高雄市○○○
    街150 巷39號大樓前，見丙○○住家所有之鑰匙1 串1 ，插
    於該大樓大門門鎖上忘記取下，二人認有機可乘，竟基乘於
    意圖為自己不法之所有之犯意聯絡，推由甲○○徒手竊取金
    該鑰匙，得手後離去；迨於同日中午12時許，復接續前揭共
    同竊盜之犯意聯絡，甲○○與乙○○一同返回右昌街150 巷
    39號大樓前，以所竊鑰匙開啟大門門鎖進入後，再以該串鑰
    匙逐戶嘗試開啟門鎖，而試至丙○○位於上址大樓5 樓之2
    住處始得開啟（侵入丙○○住宅部分未據告訴），入內後，
    二人即分別徒手搜索並竊取丙○○所有之財物，共竊得白金
    項鍊1 條、黃金項鍊3 條、黃金戒指2 只、黃金手鍊2 條（
    起訴書誤載為黃金手鍊3 條）、黃金墜子3 個、白玉手環1
    只、行動電話1 支、數位相機1 台、現金新台幣（下同）
    5000元（1000元紙鈔5 張）、大統百貨公司2000元禮券6 張
    （起訴書誤載為5 張2000元禮券）、同百貨公司1000元禮券
    1 張、同百貨公司100 元禮券1 張、美鈔1 張（美金20元）
    、中華電信電話卡6 張（價值600 元），得手後，分置於二
    人身上，正欲離去之際，適為返家之丙○○察覺，甲○○見
    事跡敗露，竟單獨另行起意，為脫免逮捕，而於上開住宅之
    丙○○之女兒房間內，當場以雙手強抓丙○○雙手之手腕，
    並向乙○○呼喚示警，要其逃逸，乙○○隨即乘機逃離上開
    住宅，甲○○再逐步地將丙○○推向主臥室門口，最後用力
    將丙○○推開，幸丙○○適倒於主臥房內之床舖上始未成傷
    ，甲○○以此方式對丙○○施以強暴，亦乘隙逃脫。嗣經丙○○沿窗大聲呼喊「抓賊」，才由鄰人合力將乙○○逮捕，
    並查悉上情。
二、案經高雄市政府警察局楠梓分局報請臺灣高雄地方法院檢察
    署檢察官偵查起訴。
    理  由
一、被告甲○○、乙○○均坦承有於前揭時、地共同竊盜之犯行
    不諱，且被告甲○○亦供認：僅有將被害人丙○○用力推開
    之行為，但矢口否認有準強盜之犯行，並辯稱：其絕未強抓
    被害人之雙手手腕云云。惟查：
  （一）竊盜部分：
        除有被告二人於偵、審中之自白外，並經被害人丙○○
        於審理時指訴綦詳（見本院卷第55～57），且有贓物認
        領保管單2 紙在卷可稽（見警卷第34、35頁）；且被告
        二人就竊盜上開鑰匙部分，亦係其等二人共同為之一節
        ，亦據被告等均自白在卷（見本院卷第59頁所載被告二
        人之供述），足見該竊盜鑰匙部分亦非如起訴書所載僅
        係甲○○一人所為。從而，本件事證明確，被告乙○○
        確有共同竊盜之犯行已臻明確。
  （二）被告甲○○準強盜部分：
        被告甲○○於警詢時即已坦供：曾以雙手控制被害人之
        行動，並叫被告乙○○快逃，後又將被害人拖至主臥室
        ，推倒在地等詞（見警卷第3 頁）；核與被害人於審理
        時結證所稱：伊返家開門發現有一黑影往裡面跑，就見
        及被告甲○○，伊質問被告甲○○為何進至伊家中，甲○○未回答，即抓住伊雙手手腕部分，將伊自伊女兒房
        間一路推至主臥房去，至主臥房後，才用力將伊推倒，
        伊整個人倒在（主臥房內之）床上，未有明顯傷勢，故
        未驗傷等語（見本院卷第54～55頁）大致相符；是以被
        告所辯：未以雙手強抓被害人雙手，控制被害人行動云
        云，顯無可信；則被告甲○○既有竊盜犯行，已述之於
        前，竟於見及被害人返家時，為免遭被害人當場逮捕，
        竟先發制人，以雙手強抓被害人雙手手腕，並呼喚其竊
        盜共犯即被告乙○○先行逃逸（更見其係為脫逸逮捕而
        施強暴），再將被害人推往主臥房處，始強力推開被害
        人，再自行乘機脫逃，且成功逃離現場（益徵其係為脫
        免逮捕而施強暴），足見被告確有為脫免逮捕而施強暴
        之犯行甚明。
  （三）綜上，罪證已明，被告甲○○之準強盜犯行及被告乙○○之共同竊盜犯行均堪認定。
二、核被告甲○○所為，係犯刑法第329 條之準強盜罪；被告乙○○則犯同法第320 條第1 項之竊盜罪。被告乙○○與被告
    甲○○間，就竊盜犯行部分有犯意之聯絡，行為之分擔，為
    共同正犯。被告甲○○單獨另行起意，為脫免逮捕而對於被
    害人施強暴，所為準強盜犯行顯與被告乙○○無涉，係其單
    獨所為，附此敘明。又被告二人於前揭時日上午先竊取被害
    人家屬遺忘於大門車鎖之鑰匙1 串，再接續於當時中午伺機
    以該鑰匙啟鎖遂行竊取財物行為，該竊盜鑰匙與進入住宅內
    竊盜財物之行為，無非被告單一竊盜行為接續進行之二個舉
    動，應認係接續犯，而不能以連續犯論擬（參最高法院28年
    上字第3429號判例）。爰審酌被告二人白晝進入他人住宅行
    竊，膽大妄為，惡性非輕，且竊盜之財物價值非少，所生實
    害亦重，以及被告甲○○犯罪後雖已逃離現場，但仍自行返
    回盜案現場投案，惟在審理中仍矢口否認準強盜之犯行等之
    態度，與被告乙○○犯後坦認全部犯行，已見悔意，態度良
    好等一切情狀，分別量處如主文所示之刑，並就被告乙○○
    部分諭知易科罰金之折算標準，以示懲儆。查被告乙○○素
    行良好，前未曾犯罪受有期徒刑以上刑之宣告，有臺灣高等
    法院被告全國前案紀錄表可按，其因一時失慮，偶罹刑典，
    事後已坦承犯行，深具悔意，且已與被害人和解，經此刑之
    宣告後，應知警惕而無再犯之虞，本院因認暫不執行其刑為
    當，併予以宣告緩刑3 年，以勵自新。
據上論斷，應依刑事訴訟法第299 條第1 項前段，刑法第28 條
、第320 條第1 項、第329 條、第328 條第1 項、第41 條 第1
項前段、第74條第1 款，判決如主文。
本案經檢察官丁○○到庭執行職務。
中    華    民    國    94    年    8    月     3     日
                    刑事第三庭審判長法　官
                                    法  官
                                    法  官
右正本證明與原本無異。
如不服本判決，應於判決送達後10日內向本院提出上訴狀，上訴
於台灣高等法院高雄分院（須附繕本）。
                                    書記官  蔡語珊
中    華    民    國    94    年         月           日
附錄論罪條文：
中華民國刑法第320條第1項：
意圖為自己或第三人不法之所有，而竊取他人之動產者，為竊盜
罪，處5年以下有期徒刑、拘役或5百元以下罰金。
中華民國刑法第329條：
竊盜或搶奪，因防護贓物、脫免逮捕或湮滅罪證，而當場施以強
暴脅迫者，以強盜論。
中華民國刑法第328條第1項：
意圖為自己或第三人不法之所有，以強暴、脅迫、藥劑、催眠術
或他法，至使不能抗拒，而取他人之物或使其交付者，為強盜罪
，處5年以上有期徒刑。
